臺灣高雄地方法院刑事判決　　　　　　　　　　　　　九十三年度訴字第五八九號
　　公　訴　人　臺灣高雄地方法院檢察署檢察官
　　被　　　告　甲○○
右列被告因違反毒品危害防制條例案件，經檢察官提起公訴（九十三年度毒偵字第二
二０號），被告就被訴事實為有罪之陳述，經本院合議庭裁定由受命法官獨任進行簡
式審判程序，本院判決如左：
    主  文
甲○○施用第一級毒品，累犯，處有期徒刑柒月。
    事  實
一、甲○○前於民國九十一年間因違反毒品危害防制條例案件，經法院判處有期徒刑
    三月確定，甫於九十一年四月二十五日易科罰金執行完畢。另甲○○曾因施用毒
    品案件，經本院裁定觀察、勒戒後，認無繼續施用毒品之傾向，並經臺灣高雄地
    方法院檢察署檢察官於八十八年十月二十日以八十八年度毒偵字第一五九三號不
    起訴處分確定；復因施用毒品案件，經本院裁定觀察、勒戒後，認無繼續施用之
    傾向，於八十九年二月二十四執行完畢釋放，並經台灣高雄地方法院檢察署檢察
  官於八十八年二月二十四日以八十九年度毒偵字第三０四八號不起訴處分確定。
    甲○○仍不知悔改，復於觀察、勒戒執行完畢釋放後五年內之九十二年十二月十
    九日下午二時許，在高雄市○○區○○路附近，以海洛因摻水置於針筒內之注射
    方式施用第一級毒品海洛因一次，嗣於同日下午五時四十分許，因其涉嫌詐欺案
    經警通知到案說明時發現其左、右手前手臂有針孔痕跡，疑似有施用毒品之跡象
    ，經甲○○同意採集尿液送驗後，而知悉上情。
二、案經高雄縣政府警察局報請台灣高雄地方法院檢察署檢察官偵查起訴。
    理  由
一、本件被告甲○○所犯係死刑、無期徒刑、最輕本刑為三年以上有期徒刑以外之罪
    ，其於準備程序中就被訴事實為有罪之陳述，經法官告知簡式審判程序之旨，並
    聽取公訴人及被告之意見後，經本院合議庭裁定由受命法官獨任進行簡式審判程
    序，先予敘明。
二、訊據被告甲○○對右揭施用第一級毒品海洛因之事實，坦承不諱；又被告於九十
    二年十二月十九日採集之尿液送請高雄縣政府衛生局檢驗結果，該尿液確呈嗎啡
    陽性反應，有該局九十二年十二月二十四日（九二）煙檢字第二二一三號煙毒尿
    液檢驗成績書，及尿液採證代碼對照表（送驗代碼九０三八號）附卷可稽。足認
    被告之自白與事實相符，自可採為論罪科刑之依據。再者，被告前於八十八年間
    因施用毒品案件，經本院裁定觀察、勒戒後，認無繼續施用毒品之傾向，並經臺
    灣高雄地方法院檢察署檢察官於八十八年十月二十日以八十八年度毒偵字第一五
    九三號不起訴處分確定；復因施用毒品案件，經本院裁定觀察、勒戒後，認無繼
    續施用之傾向，於八十九年二月二十四執行完畢釋放，並經台灣高雄地方法院檢
    察署檢察官於八十九年二月二十四日以八十九年度毒偵字第三０四八號不起訴處
    分確定等情，有台灣高等法院被告全國前案記錄表、刑案資料查註紀錄表、全國
    施用毒品案件紀錄表、受觀察勒戒人毒品及前科紀錄簡刑表各一份附卷可參。綜
    上所述，被告於觀察勒戒執行完畢釋放後，五年內再犯毒品危害防制條例第十條
    第一項之罪，應堪認定。
三、按毒品危害防制條例業於九十二年七月九日修正公布，並於九十三年一月九日施
    行，依修正後之第三十五條第一項第三款及第二項規定：「於中華民國九十二年
    六月六日本條例修正施行前繫屬之施用毒品案件，於修正施行後，適用修正後之
    規定，審判中之案件，由法院依修正後規定處理之。前項情形，依修正前之規定
    有利於行為人者，適用最有利於行為人之法律。」而依修正前第二十條第二項、
    第三項前段規定，五年內三犯以上毒品危害防制條例第十條之罪者，應依法追訴
    。嗣上開規定業經刪除，另於第二十三條第二項修正為觀察、勒戒或強制戒治執
    行完畢釋放後，五年內再犯第十條之罪者，應依法追訴。從而，本案不論適用修
    正前或修正後之規定，均應依法追訴，被告並不因法律修正而受有不利，自應依
    修正後之規定處理。是核被告所為，係犯同條例第十條第一項之施用第一級毒品
    罪。被告持有第一級毒品進而施用，其持有之低度行為，應為施用之高度行為吸
    收，不另論罪。又被告前於九十一年間因違反毒品危害防制條例案件，經法院判
    處有期徒刑三月確定，並於九十一年四月二十五日易科罰金執行完畢，有台灣高
    等法院被告全國前案記錄表在卷可憑，其於有期徒刑執行完畢後，五年內再犯本
    件最重本刑為有期徒刑以上之罪，係屬累犯，應依刑法第四十七條之規定加重其
    刑。爰審酌被告前因違反毒品危害防制條例案件，經送觀察、勒戒及經刑之執行
    後，仍未能徹底戒絕毒品，再犯本件施用毒品罪，顯見其無戒毒悔改之意，惟念
    其施用毒品，乃戕害一己之身體健康，所為尚未害及他人，及犯後坦承犯行，態
    度尚佳等一切情狀，量處如主文所示之刑。
據上論斷，應依刑事訴訟法第二百九十九條第一項前段、第二百七十三條之一第一項
，毒品危害防制條例第十條第一項，刑法第十一條前段、第四十七條，判決如主文。
本案經檢察官乙○○到庭執行職務。
中    華    民    國      九十三      年      四      月      二十    日
                                  臺灣高雄地方法院刑事第四庭
                                        法  官  洪 能 超
右正本證明與原本無異。
如不服本判決，應於判決送達後十日內，向本院提出上訴狀。
                                        書記官  吳 金 霞
中    華    民    國      九十三      年      四      月      二十    日
毒品危害防制條例第十條
施用第一級毒品者，處六月以上五年以下有期徒刑。
施用第二級毒品者，處三年以下有期徒刑。
